【裁判字號】    98,司家聲,59
【裁判日期】    980810
【裁判案由】    指定親屬會議成員
【裁判全文】
臺灣臺北地方法院民事裁定            98年度司家聲字第59號
聲  請  人  乙○○
上聲請人聲請指定禁治產人甲○○之親屬會議會員事件，本院裁
定如下：
    主  文
指定瞿玉琛、瞿玉琨、瞿玉瑞、瞿玉、江幼玲為禁治產人甲○
○之親屬會議成員。
程序費用新臺幣壹仟元由禁治產人甲○○負擔。
    理  由
一、本件聲請意旨略以：聲請人之母甲○○（女，民國9年8月25
    日生，住台北縣新店市○○路127巷21號5樓，身分證統一編
    號：Ｚ000000000號）前經法院宣告為禁治產人，因禁治產人
    甲○○已無能力處理自己之事務，為選任其監護人，爰依民
    法第 1132條第1項規定，聲請指定瞿玉琛、瞿玉琨、瞿玉瑞
    、瞿玉、江幼玲為親屬會議成員以召開親屬會議等語。
二、按「親屬會議以會員五人組成之」、「親屬會議會員，應就
    禁治產人之左列親屬與順序定之：一、直系血親尊親屬。二
    、三親等內旁系血親尊親屬。三、四親等內之同輩血親。」
    、「依前二項順序所定之親屬會議會員，不能出席會議或難
    以出席時，由次順序之親屬充任之。」、「無前條規定之親
    屬，或親屬不足法定人數時，法院得因有召集權人之聲請，
    於其他親屬中指定之。」民法第1130條、第1131條第1 項、
    第3 項及同法第1132條分別定有明文。
三、經查，聲請人主張之事實，業據提出戶籍謄本、親屬系統表
    、本院98年度禁字第84號裁定為證，堪信為真，與前揭民法
    第 1132條第1項規定，核無不符。本院審酌禁治產人之子女
    及媳婦即瞿玉琛、瞿玉琨、瞿玉瑞、瞿玉、江幼玲等人為
    禁治產人之最近親屬，就禁治產人之監護人選任事宜，衡情
    應能以禁治產人之最佳利益，為妥適維護及處理，堪認為親
    屬會議成員之適當人選，爰指定瞿玉琛（男，民國 ○○年○月
    ○日生，身分證統一編號： Ｚ000000000號）、瞿玉琨（女，
    民國 ○○年○月○○日生，身分證統一編號：Ｚ000000000號）、
    瞿玉瑞（男，民國○○年○月○○日生，身分證統一編號：Ｚ0000
    00000號）、瞿玉（男，民國○○年○月○○日生，身分證統一
    編號：Ｚ000000000號）、江幼玲（女，民國 ○○年○月○○日生
    ，身分證統一編號：Ｚ000000000號）為禁治產人甲○○之親
    屬會議成員，爰裁定如主文。
中    華    民    國    98    年    8    月    10    日
                  家事法庭  司法事務官  鍾虎君
如不服本裁定，應於裁定送達後10日內，以書狀向本院提出抗告
，並繳納抗告費新臺幣1,000元。
以上正本係照原本作成。
中    華    民    國    98    年    8    月    10    日
                                書記官  王子方


司法院資訊處製作；財團法人民間司法改革基金會備份。
